【裁判字號】    96,訴,4633
【裁判日期】    970122
【裁判案由】    毒品危害防制條例
【裁判全文】
臺灣板橋地方法院刑事判決              96年度訴字第4633號
公  訴  人  臺灣板橋地方法院檢察署檢察官
被      告  甲○○
上列被告因違反毒品危害防制條例案件，由檢察官提起公訴（96
年度毒偵字第8578號），經本院合議庭裁定由受命法官獨任進行
簡式審判程序，判決如下：
    主  文
甲○○施用第一級毒品，累犯，處有期徒刑壹年貳月。
    事  實
一、甲○○（原名：吳瑞榮）有妨害家庭、賭博、偽造文書、贓
    物、違反毒品危害防制條例、竊盜等前科，其中因違反毒品
    危害防制條例案件，於民國（下同）91年5 月21日，經本院
    以91年度訴字第627 號刑事判決判處有期徒刑7 月、4 月，
    應執行有期徒刑10月，91年6 月17日判決確定，刑期起算日
    期為91年12月6 日，指揮書原載執行完畢日期為92年11月14
    日，於92年11月10日因縮短刑期執行完畢；又因竊盜案件，
    於93年10月4 日，經本院以93年度簡字第4371號刑事簡易判
    決判處有期徒刑3 月，93年10月26日判決確定，刑期起算日
    期為94年1 月5 日，指揮書執行完畢日期為94年4 月4 日；
    又因：（一）違反毒品危害防制條例案件，於93年7 月30日
    ，經本院以93年度易字第532 號刑事判決判處有期徒刑1 年
    ，93年12月31日，經臺灣高等法院以93年度上訴字第2947號
    刑事判決駁回上訴，94年4 月21日，經最高法院以94年度台
    上字第2017號刑事判決駁回上訴確定；（二）違反毒品危害
    防制條例案件，於94年8 月18日，經本院以94年度訴字第46
    4 號刑事判決判處有期徒刑7 月、3 月，應執行有期徒刑8
    月，94年9 月8 日判決確定。上開（一）、（二）示之罪刑
    ，嗣於94年10月26日，經本院以94年度聲字第2406號裁定應
    執行有期徒刑1 年8 月確定，刑期起算日期為94年6 月6 日
    ，指揮書原載執行完畢日期為96年2 月2 日，95年9 月22日
    因縮短刑期假釋出監，嗣經撤銷假釋，原應執行殘刑3 月26
    日，然嗣因上開罪刑於96年7 月16日，經本院以96年度聲減
    字第708 號裁定應執行有期徒刑9 月確定，於96年7 月16日
    執行完畢。又其曾因施用毒品案件，於87年8 月3 日，經本
    院以87年度毒聲字第1095號裁定送觀察、勒戒後，認有繼續
    施用毒品傾向，於87年8 月31日，經本院以87年度毒聲字第
    15 72 號裁定送強制戒治，嗣因成效評估合格，認無繼續戒
    治必要，於88年2 月12日，經本院以88年度毒聲字第911 號
    裁定停止戒治，所餘期間付保護管束，於88年3 月3 日釋放
    ，惟其後於88年5 月24日，經本院以88年度毒聲字第3140號
    裁定撤銷停止戒治，於89年10月26日執行完畢出所，並於89
    年11月17日，經臺灣板橋地方法院檢察署檢察官以89年度戒
    毒偵字第801 號為不起訴處分確定；復因施用毒品案件，於
    90年11月13日，經本院以90年度毒聲字第4445號裁定送強制
    戒治，嗣因成效評估合格，認無繼續戒治必要，於91年10月
    14日，經本院以91年度毒聲字第3395號裁定停止戒治，所餘
    期間付保護管束，於92年1 月17日期滿未經撤銷，視為執行
    完畢；詎其猶不思心生悔悟，戒絕毒癮，竟於最近一次強制
    戒治執行完畢釋放後，5 年內之96年9 月7 日晚間某時，在
    臺北縣新莊市某KTV 店內，以抽菸（內摻第一級毒品海洛因
    ）方式施用第一級毒品海洛因1 次。迨96年9 月8 日下午，
    因其屬列管毒品人口，經警採集其尿液送驗，呈嗎啡陽性反
    應而查悉上情。
二、案經臺北縣政府警察局新莊分局移送臺灣板橋地方法院檢察
    署檢察官偵查起訴。
    理  由
一、按依刑事訴訟法第284 條之1 之規定，除簡式審判程序及簡
    易程序及第376 條第1 款、第2 款所列之罪之案件外，第一
    審應行合議審判，復依同法第273 條之1 第1 項之規定，除
    被告所犯為死刑、無期徒刑、最輕本刑為三年以上有期徒刑
    之罪或高等法院管轄第一審案件者外，於第一次審判期日前
    之準備程序進行中，被告先就被訴事實為有罪之陳述時，審
    判長得告知被告簡式審判程序之旨，並聽取當事人、代理人
    、辯護人及輔佐人之意見後，裁定進行簡式審判程序。查被
    告甲○○犯係死刑、無期徒刑、最輕本刑為三年以上有期徒
    刑以外之罪，其於準備程序中就被訴事實為有罪之陳述，經
    法官告知簡式審判程序之旨，並聽取公訴人、被告之意見後
    ，業經本院合議庭依上開規定裁定由受命法官獨任進行簡式
    審判程序，合先敘明。
二、訊據被告甲○○坦承前揭犯罪事實，又被告於前開時、地經
    警查獲後採集之尿液檢體經檢驗，結果呈鴉片類陽性反應，
    此有應受尿液採驗人尿液檢體採集送驗紀錄表、臺北縣政府
    警察局新莊分局轄區列管毒品人口尿液採集送驗檢體回復報
    告簽收簿（１）、台灣檢驗科技股份有限公司於96年9 月28
    日出具之濫用藥物尿液檢驗報告各1 份（見臺灣板橋地方法
    院檢察署96年度毒偵字第8578號卷第6 頁至第8 頁）附卷足
    憑，堪認被告前開施用第一級毒品海洛因之自白與事實相符
    。查被告曾因施用毒品案件，於90年年11月13日，經本院以
    90年度毒聲字第4445號裁定送強制戒治，嗣因成效評估合格
    ，認無繼續戒治必要，於91年10月14日，經本院以91年度毒
    聲字第3395號裁定停止戒治，所餘期間付保護管束，於92年
    1 月17日期滿未經撤銷，視為執行完畢，此有臺灣高等法院
    被告前案紀錄表1 份附卷足憑，其於強制戒治執行完畢釋放
    後，5 年內再犯本案施用毒品犯行，核與毒品危害防制條例
    第23條第2 項之規定相符。
三、從而，本案事證已臻明確，被告犯行洵堪認定，自應依法論
    科。
四、核被告甲○○所為，係犯毒品危害防制條例第10條第1 項之
    施用第一級毒品罪。被告施用前後持有第一級毒品海洛因之
    低度行為為其施用之高度行為所吸收而不另論罪。查被告甲
    ○○曾因違反毒品危害防制條例案件，於91年5 月21日，經
    本院以91年度訴字第627 號刑事判決判處有期徒刑7 月、4
    月，應執行有期徒刑10月，91年6 月17日判決確定，刑期起
    算日期為91年12月6 日，指揮書原載執行完畢日期為92年11
    月14日，於92年11月10日因縮短刑期執行完畢；又因竊盜案
    件，於93年10月4 日，經本院以93年度簡字第4371號刑事簡
    易判決判處有期徒刑3 月，93年10月26日判決確定，刑期起
    算日期為94年1 月5 日，指揮書執行完畢日期為94年4 月4
    日；又因：（一）違反毒品危害防制條例案件，於93年7 月
    30日，經本院以93年度易字第532 號刑事判決判處有期徒刑
    1 年，93年12月31日，經臺灣高等法院以93年度上訴字第29
    47號刑事判決駁回上訴，94年4 月21日，經最高法院以94年
    度台上字第2017號刑事判決駁回上訴確定；（二）違反毒品
    危害防制條例案件，於94年8 月18日，經本院以94年度訴字
    第464 號刑事判決判處有期徒刑7 月、3 月，應執行有期徒
    刑8 月，94年9 月8 日判決確定。上開（一）、（二）示之
    罪刑，嗣於94年10月26日，經本院以94年度聲字第2406號裁
    定應執行有期徒刑1 年8 月確定，刑期起算日期為94年6 月
    6 日，指揮書原載執行完畢日期為96年2 月2 日，95年9 月
    22日因縮短刑期假釋出監，嗣經撤銷假釋，原應執行殘刑3
    月26日，然嗣因上開罪刑於96年7 月16日，經本院以96年度
    聲減字第708 號裁定應執行有期徒刑9 月確定，於96年7 月
    16日執行完畢，此有臺灣高等法院被告前案紀錄表1 份在卷
    可稽，其受徒刑之執行完畢後，5 年以內故意再犯有期徒刑
    以上本案之罪，應依刑法第47條第1 項之規定論以累犯，並
    依法加重其刑。爰審酌被告施用毒品，足以戕害其身心，滋
    生其他犯罪，惡化治安，嚴重損及公益，且被告曾因施用毒
    品案件，業經觀察、勒戒、強制戒治及有期徒刑執行完畢，
    詎其仍未戒斷其施用毒品之惡習，竟再為本件施用毒品犯行
    ，顯值非議，惟考量施用毒品行為於本質上係屬自我戕害行
    為，反社會性之程度應屬較低及其犯罪後坦承犯行，態度尚
    佳等一切情狀，量處如主文所示之刑，以資懲儆。
據上論斷，依刑事訴訟法第273 條之1 第1 項、第299 條第1 項
前段，毒品危害防制條例第10條第1 項、第23條第2 項，刑法第
11條前段、第47條第1 項，判決如主文。
本案經檢察官王家春到庭執行職務。
中    華    民    國    97    年    1     月    22    日
                  刑事第十五庭  法  官  陳鴻清
以上正本證明與原本無異。
如不服本判決應於收受送達後10日內向本院提出上訴書狀。
                                書記官  莊川億
中    華    民    國    97    年          月          日
附錄本案論罪科刑法條全文：
毒品危害防制條例第10條：
施用第一級毒品者，處六月以上五年以下有期徒刑。
施用第二級毒品者，處三年以下有期徒刑。


司法院資訊處製作；財團法人民間司法改革基金會備份。
